# **CLAUDIA MARTÍN**

## Front End Developer

<u>/claumartin-portfolio</u>

in/claudia-martin-office

Palma de Mallorca, España cmartin.office@gmail.com +34 634 492 018

github.com/claumartin

Desarrolladora Front End con más de 4 años de experiencia, apasionada por el aprendizaje continuo y la creación de código sostenible. Disfruto colaborar en equipo, afrontando retos lógicos para diseñar interfaces atractivas y funcionales que marquen la diferencia.

JavaScript TypeScript

React Tailwind Jest

CSS

HTML

Git

#### **EXPERIENCIA LABORAL**

eDreams ODIGEO

Palma, España (Híbrido)

Abr. 2023 - Oct. 2023

Front End Developer

- Contribuí al desarrollo de productos propios utilizando herramientas colaborativas y de gestión como Jira, Confluence, GitLab, Slack, Lucid y Google Meet.
- Participé en ceremonias de la **metodología Kanban**, como dailies, task replenishment, refinements y retrospectivas, fomentando la comunicación, retroalimentación y mejora continua del equipo.
- Aseguré la calidad del código mediante buenas prácticas, implementando esLint, tests con Jest, pair programming y revisiones de código en GitLab, principalmente código TypeScript en aplicaciones React.
- Desempeñé un rol clave en el área Front End como **Prime Keeper**, trabajando en iniciativas para aumentar la retención de usuarios Prime de eDreams.
- Guié y acompañé a perfiles junior en la resolución de tareas, fomentando su autonomía y asegurando la calidad del trabajo entregado.

**Polarier** Palma, Spain

Software Developer

Nov. 2022 - Mar. 2023

- Lideré la migración del proyecto principal de gestión y control de operaciones de lavandería, clientes y repartos, aportando una base más sólida y escalable.
- Rediseñé la aplicación y, junto con el líder técnico, definí una nueva arquitectura front end basada en componentes con React, Redux, Tailwind, Material UI y Materio Template.
- Inicié el desarrollo del nuevo proyecto utilizando SVN para control de versiones, node.js para inicialización y webpack para optimización de archivos.
- Migré y optimicé más del 30% del proyecto, resolviendo problemas de rendimiento y mantenimiento del sistema heredado.
- Descarté dependencias innecesarias, creé una estructura de código más legible y eficiente, reduje la deuda técnica y facilité futuras actualizaciones.
- También promoví el uso de metodologías Ágiles en la empresa, introduciendo ceremonias y herramientas como Click Up.

**APSL** Palma, Spain (Híbrido)

Frontend Engineer 2

Programadora Junior

Ene. 2022 - Ago. 2022 Ene. 2021 - Ene. 2022

- Participé activamente en ceremonias scrum, facilitando la comunicación, alineación y mejora continua mediante la presentación de ideas, soluciones y actualizaciones.
- Implementé nuevas funcionalidades, corregí errores y realicé mejoras con tecnologías Full

Stack: Django (Python), Pytest, SQL, Vue, Angular, React, RxJS, JavaScript, TypeScript, HTML, CSS, SASS y LESS, y Tailwind.

- Progresivamente enfoqué mi trabajo en el área Front End, alcanzando el nivel **Front End Engineer 2** en un año.
- Colaboré en equipo **realizando pair programming, revisando pull requests (GitLab y Bitbucket) y apoyando a mis compañeros** con herramientas como **Zulip, Redmine y Google Meet**.
- Asistí a **reuniones con clientes** para debatir y aclarar dudas sobre los proyectos en desarrollo, asegurando un **flujo de trabajo alineado con sus expectativas**.
- Fui ponente en una de las Tech Talk mensuales, contribuyendo al intercambio de conocimientos en la empresa.
- **Mentoricé a nuevos integrantes del equipo**, ayudándolos a comprender la estructura de los proyectos, completar sus primeras tareas con éxito y adaptarse al entorno de trabajo.

#### **KUMO** Consultoría

Palma, Spain (Híbrido) Mar. 2019 - Dic. 2020

Programadora

- Implementé, corregí y mejoré funcionalidades en el área Front End utilizando Angular, LESS, HTML, CSS y JavaScript.
- Trabajé en Back End con el framework MVC Struts (Java), gestionando solicitudes y respuestas, validación de formularios, configuración XML y la integración de tecnologías Java (Servlets, JDBC) y Front End (JSP, jQuery, CSS); también con SQL en base de datos.
- Realicé tareas de mantenimiento de servidores y despliegues con Apache Tomcat.
- Diseñé y mantuve landing pages, además de realizar actualizaciones y mejoras en el back office de la empresa.
- Usé herramientas colaborativas como Jira, Trello, GitLab, Slack y Google Workspace.
- Participé activamente en **ceremonias agile** como dailies, retrospectivas y reuniones con clientes, fomentando un **enfoque iterativo y centrado en las necesidades del usuario**.
- **Lideré** junto al CEO el **desarrollo** de un proyecto con **Django (Python) y Vue**, gestionando desde la planificación hasta la entrega del **MVP**.
- Demostré **adaptabilidad** en trabajo y formación en remoto, **manteniendo e incluso mejorando mis niveles de productividad en tiempos de COVID-19**.

### **EDUCACIÓN**

#### CFGS en Desarrollo de Aplicaciones Web (Dual)

Palma, Spain

CIFP Francesc de Borja Moll

2020

#### Bachillerato en la modalidad de ciencias

Palma, Spain

IES Son Rullan

2015

#### **IDIOMAS**

#### Inglés

First Certificate (Cambridge University)

#### **Español**

Nativo

#### Catalán

Certificat de nivell intermedi (B2)